【裁判字號】    99,簡上,349
【裁判日期】    990708
【裁判案由】    詐欺
【裁判全文】
臺灣板橋地方法院刑事判決             99年度簡上字第349號
上  訴  人  乙○○
即  被  告
上列上訴人即被告因詐欺案件，不服本院於民國98年12月18日所
為之98年度簡字第9886號第一審刑事簡易判決（聲請簡易判決處
刑案號：98年度速偵字第6598號）提起上訴，本院管轄之第二審
合議庭判決如下：
    主  文
原判決撤銷。
乙○○意圖為自己不法之所有，以詐術使人將本人之物交付，累
犯，處有期徒刑參月，如易科罰金，以新臺幣壹仟元折算壹日。
    事  實
一、乙○○前因搶奪案件，經本院以96年度簡字第5151號判決判
    處有期徒刑1 月又15日確定，甫於民國98年3 月13日易科罰
    金執行完畢，詎猶不知悔改，於98年10月29日10時許，前往
    由甲○○所經營，址設臺北縣鶯歌鎮○○路250 號之興來發
    彩券行時，明知其無支付能力，竟仍基於意圖為自己不法所
    有之詐欺犯意，向顧店之甲○○之母莊李玉佯稱欲付費購買
    世界冠軍彩券，致莊李玉不疑有他誤認乙○○真有支付能力
    與給款意願，而交付世界冠軍彩券總計8 張（應付購買款項
    為新臺幣（下同）1 千6 百元），其中1 張彩券並由乙○○
    當場刮中彩金3 百元，嗣因甲○○要求乙○○須予支付前開
    款項，乙○○始表示身無分文，甲○○方知上情而報警處理
    。
二、案經甲○○訴由臺北縣政府警察局三重分局報告臺灣板橋地
    方法院檢察署檢察官偵查後聲請以簡易判決處刑。
    理  由
一、查本判決下列引用之各項供述證據方法，就證據能力部分，
    檢察官與上訴人即被告乙○○於本院準備程序及審判期日中
    均未予爭執，且迄至言詞辯論終結前亦未再聲明異議，本院
    審酌該等言詞陳述及書面作成時之情況，並無不宜作為證據
    之情事，依刑事訴訟法第159 條之5 之規定，自均得作為證
    據。又其餘非屬供述證據部分，查亦無違法取得之狀況存在
    ，應亦得作為證據。
二、前揭犯罪事實，業據被告於本院準備程序與審理時供認不諱
    ，另有告訴人甲○○於警詢所為之指訴，與扣押筆錄、扣押
    物品目錄表、世界冠軍彩券影本7 紙等資料附卷可稽，綜上
    各情，本案事證明確，被告犯行洵堪認定，應依法論科。
三、核被告所為，係犯刑法第339 條第1 項之詐欺取財罪。查被
    告前有如事實欄所載因犯他罪經判處罪刑，並已執行完畢之
    情形，此觀諸卷附臺灣高等法院被告前案紀錄表即可明白，
    其於有期徒刑執行完畢後，5 年之內又故意再犯本件有期徒
    刑以上之罪，為累犯，應依法加重其刑。原審審酌曾施以相
    同方式詐騙他人猶未反省，再次不思以己力求取財物復犯本
    案，顯然其不勞而獲之心態迄未改正，兼衡被告犯罪動機、
    目的、手段，詐得財物價值及犯罪後態度等一切情狀，量處
    有期徒刑4 月，並諭知以1 千元折算1 日之易科罰金折算標
    準，固非無見。惟按刑事審判之量刑，在於實現刑罰權之分
    配的正義，故法院對有罪之被告科刑，應符合罪刑相當之原
    則，使罰當其罪，以契合人民之法律感情，此所以刑法第57
    條明定科刑時應審酌一切情狀，尤應注意該條所列各款事項
    ，以為科刑輕重之標準。查被告始終願意坦承一切，另曾親
    赴告訴人經營店面表示悔意，賠償其所受相關損失，告訴人
    更已明確表示選擇原諒被告，接受被告釋放之和解誠意等情
    ，既有本院辦理刑事案件電話記錄查詢表乙紙附卷可稽，原
    審未及就此審酌，因而量處如上刑度，本院認稍嫌過重，尚
    難認符合罪刑相當之原則，容有未恰。被告上訴意旨指摘原
    判決量刑過重，非無理由，自應由本院予以撤銷改判，重為
    確認以上情節，加計被告與告訴人已有和解，被告態度良好
    等一切情狀，量處如主文所示之刑，併諭知易科罰金之折算
    標準，以示懲儆。
據上論斷，應依刑事訴訟法第455 條之1 第1 項、第3 項、第36
9 條第1 項前段、第364 條、第299 條第1 項前段，刑法第339
條第1 項、第47條第1 項、第41條第1 項前段，刑法施行法第1
條之1 第1 項、第2 項前段，判決如主文。
本案經檢察官蘇振文到庭執行職務。
中    華    民    國    99    年    7     月    8     日
                  刑事第六庭  審判長法  官  胡堅勤
                                    法  官  林家賢
                                    法  官  盧軍傑
上列正本證明與原本無異。
不得上訴。
                                    書記官  周玉茹
中    華    民    國    99    年    7     月    8     日
附錄本案論罪科刑法條全文：
刑法第339條
意圖為自己或第三人不法之所有，以詐術使人將本人或第三人之
物交付者，處5 年以下有期徒刑、拘役或科或併科1,000 元以下
罰金。
以前項方法得財產上不法之利益或使第三人得之者，亦同。
前2 項之未遂犯罰之。

司法院資訊處製作；財團法人民間司法改革基金會備份。
